【裁判字號】    98,上訴,3175
【裁判日期】    980812
【裁判案由】    違反槍砲彈藥刀械管制條例
【裁判全文】
臺灣高等法院刑事判決                98年度上訴字第3175號
上  訴  人
即  被  告  甲○○
                    （現另案於臺灣臺北監獄臺北分監執行中
上列上訴人因違反槍砲彈藥刀械管制條例案件，不服臺灣板橋地
方法院97年度訴字第2090號，中華民國98年6 月22日第一審判決
（起訴案號：臺灣板橋地方法院檢察署96年度偵字第9034號），
提起上訴，本院判決如下：
    主  文
上訴駁回。
    理  由
一、按依刑事訴訟法第350條、第361條、第362條、第367條規定
    ，不服地方法院之第一審判決而上訴者，須提出上訴書狀，
    並應敘述具體理由，為上訴必備之程式；其所提出之書狀未
    敘述上訴理由，或僅曾以言詞陳述上訴理由者，均應於上訴
    期間屆滿後20日內補提理由書於第一審法院。第一審法院經
    形式審查，認逾期未補提上訴理由者，應定期間先命補正；
    逾期未補正者，為上訴不合法律上之程式，應以裁定駁回。
    倘已提出上訴理由，但所提非屬具體理由者，則由第二審法
    院以上訴不合法律上之程式，判決駁回。而所謂具體理由，
    必係依據卷內既有訴訟資料或提出新事證，指摘或表明第一
    審判決有何採證認事、用法或量刑等足以影響判決本旨之不
    當或違法，而構成應予撤銷之具體事由，始克當之（例如：
    依憑證據法則具體指出所採證據何以不具證據能力，或依憑
    卷證資料，明確指出所為證據證明力之判斷如何違背經驗、
    論理法則）；倘僅泛言原判決認定事實錯誤、違背法令、量
    刑失之過重或輕縱，而未依上揭意旨指出具體事由，或形式
    上雖已指出具體事由，然該事由縱使屬實，亦不足以認為原
    判決有何不當或違法者（例如：對不具有調查必要性之證據
    ，法院未依聲請調查亦未說明理由，或援用證據不當，但除
    去該證據仍應為同一事實之認定），皆難謂係具體理由，俾
    與第二審上訴制度旨在請求第二審法院撤銷、變更第一審不
    當或違法之判決，以實現個案救濟之立法目的相契合，並節
    制濫行上訴（最高法院97年度台上字第892 號、97年度台上
    字第1402號、98年度台上字第2133號、98年度台上字第2158
    號、98年度台上字第2189號、98年度台上字第2204號等判決
    意旨參照）。又原審法院對上訴書狀有無記載理由，為形式
    上之審查，認有欠缺，且未據上訴人自行補正者，固應定期
    間先命補正。然上訴理由是否具體，依96年7月4日刑事訴訟
    法第361 條修正理由三之說明，屬第二審法院審查範圍，不
    在命補正之列。
二、原審依憑被告甲○○於審理中之自白、證人丙○○之證言、
    如附表所示扣案物品、內政部警政署刑事警察局96年5月9日
    刑鑑字第0960059584號槍彈鑑定書、96年5 月16日刑鑑字第
    0960059512號鑑定書、暨本院被告前案紀錄表等，認定被告
    曾於92年間，因違反毒品危害防制條例案件，經臺灣臺北地
    方法院以92年度簡字第1679號判決處有期徒刑4 月確定，於
    93年1 月20日易科罰金執行完畢（於本案構成累犯）。復於
    95年間，因持有槍枝違反槍砲彈藥刀械管制條例案件，經最
    高法院以97年度台上字第3948號判處有期徒刑2 年確定（現
    執行中）。詎仍不知警惕，於95年間起，在臺北市華山玩具
    行購入仿各式制式槍枝製造之玩具槍枝、玩具子彈後，明知
    可發射子彈具有殺傷力之改造槍枝、改造子彈等均為管制物
    品，未經許可不得非法製造，竟仍基於製造改造槍枝、子彈
    之犯意，於96年4 月17日下午4、5時許，攜帶如附表一、二
    所示之玩具槍枝、子彈、及工具，前往友人乙○○位於台北
    縣中和市○○路○ 段128巷33弄9之1號5樓住處，將其中如附
    表二編號一至三所示之物，寄放在乙○○住處後，復持如附
    表一所示之玩具槍枝、子彈、及工具，在該處6 樓頂樓加蓋
    處，未經許可，利用其所有之電鑽、挫刀等工具，著手貫通
    槍管、將子彈裝填火藥，欲將上開玩具手槍、子彈改造為具
    有殺傷力之槍枝、子彈，惟於貫通1枝金屬槍管、裝填9顆土
    造子彈（經鑑驗結果不具殺傷力）後，尚未完成改造槍枝、
    子彈時，即於翌（18）日凌晨零時許，在臺北縣中和市○○
    路○段128巷33弄9之1號前為警盤查，而於未經有偵查權之機
    關或公務員發覺前開犯罪前，主動向警員承認其為製造改造
    槍枝、子彈者而接受裁判。適用槍砲彈藥刀械管制條例第 8
    條第5項、第1項、第12條第5項、第1項，刑法第11條前段、
    第55條、第47條第1項、第25條、第62條前段、第42條第3項
    、第38條第1 項第1款、第2款，論處甲○○未經許可，製造
    可發射子彈具有殺傷力之改造槍枝未遂，累犯，處有期徒刑
    2 年，併科罰金新台幣10萬元，罰金如易服勞役，以新台幣
    1千元折算1日。扣案如附表一所示之物均沒收。核無違誤或
    不當。
三、被告上訴意旨略以：請依被告主動向警員承認製造改造槍枝
    而接受裁判、犯後坦承犯行、態度良好等一切情狀，適用刑
    法第62條前段規定減輕其刑，不勝感禱云云。第按：關於刑
    之量定，係實體法上賦予法院得為自由裁量之事項，倘其量
    刑已以行為人之行為罪責為基礎，並斟酌刑法第57條各款所
    列情狀，在法定刑度內，酌量科刑，如無偏執一端，致明顯
    失出失入情形，上級審法院即不得單就量刑部分遽指為不當
    或違法。經查：原審就其刑之裁量，已審酌槍砲、彈藥之製
    造、持有、寄藏及流通等，危害人身安全及社會秩序至鉅，
    而為國法所禁，並經各類教育、傳媒廣為宣導週知，上訴人
    應無不知之理，其猶未經許可，恣意製造具有殺傷力之改造
    槍枝、子彈而未遂，欠缺守法觀念，應予非難，兼衡上訴人
    改造之數量，對於社會治安所生之危害，暨犯罪後坦承犯行
    ，態度尚屬良好等一切情狀，為其量刑之基礎。並說明檢察
    官對被告具體求處有期徒刑7 年，經審酌前開諸情，認檢察
    官所為之具體求刑過重，及被告犯罪時間，雖在96年4 月24
    日以前，惟其宣告刑逾1年6月，依法不得減刑。核無逾越法
    定刑度或顯然濫用權限之情形，亦無畸重畸輕或未斟酌犯後
    態度之失。上訴人自首之事實，亦經原判決認定明確，並據
    以適用刑法第62條前段規定遞減其刑。上訴意旨對於原判決
    採證認事及量刑究有何不當或違法之具體事由，並無一語涉
    及。衡以首開規定及說明，被告不服原判決提起上訴，並未
    提出合於刑事訴訟法第361條第2項規定之具體理由，與未提
    出具體理由無異，其上訴不合法律上之程式，爰不經言詞辯
    論，予以駁回。
據上論結，應依刑事訴訟法第367條前段、第372條，判決如主文
。
中    華    民    國    98    年     8    月    12    日
                  刑事第十二庭審判長法  官  陳榮和
                                    法  官  施俊堯
                                    法  官  蔡新毅
以上正本證明與原本無異。
如不服本判決，應於收受送達後十日內向本院提出上訴書狀，其
未敘述上訴之理由者並得於提起上訴後十日內向本院補提理由書
（均須按他造當事人之人數附繕本）「切勿逕送上級法院」。
                                    書記官  楊秋鈴
中    華    民    國    98    年    8     月    13    日
※附表：
附表一
┌──┬─────────────────────────┐
│編號│  應 沒 收 之 物 品 及 數 量                      │
├──┼─────────────────────────┤
│ 一 │土造金屬槍管壹枝。                                │
├──┼─────────────────────────┤
│ 二 │仿COLT廠玩具手槍壹枝（槍枝管制編號：0000000000）。│
├──┼─────────────────────────┤
│ 三 │仿WALTHER 廠ＰＰＫ／Ｓ玩具手槍壹枝（槍枝管制編號：│
│    │0000000000）。                                    │
├──┼─────────────────────────┤
│ 四 │土造子彈玖顆。                                    │
├──┼─────────────────────────┤
│ 五 │改造槍管半成品貳枝。                              │
├──┼─────────────────────────┤
│ 六 │底火片壹包。                                      │
├──┼─────────────────────────┤
│ 七 │雙基發射火藥壹包（驗餘淨重零點肆肆公克）。        │
├──┼─────────────────────────┤
│ 八 │改造用工具壹批（含鑽頭貳拾壹支、電鑽壹支、銼刀貳支│
│    │砂紙貳張、老虎鉗貳支、十字起子壹支、榔頭壹支）。  │
└──┴─────────────────────────┘
附表二
┌──┬───────────────────────────┐
│編號│  其 他 與 本 案 無 關 之 物 品 及 數 量              │
├──┼───────────────────────────┤
│ 一 │仿GLOCK 廠27型玩具手槍壹枝（槍枝管制編號：0000000000）│
├──┼───────────────────────────┤
│ 二 │改造子彈半成品參拾參顆。                              │
├──┼───────────────────────────┤
│ 三 │改造子彈彈頭捌顆。                                    │
├──┼───────────────────────────┤
│ 四 │螺絲起子伍把。                                        │
└──┴───────────────────────────┘


司法院資訊處製作；財團法人民間司法改革基金會備份。
